<?xml version='1.0' encoding='utf-8'?>
<verb default="faoileáil" disambig="">
  <verbalNoun default="faoileáil" />
  <verbalAdjective default="faoileáilte" />
  <tenseForm default="faoileáil" tense="Past" dependency="Indep" person="Base" />
  <tenseForm default="faoileálamar" tense="Past" dependency="Indep" person="Pl1" />
  <tenseForm default="faoileáladar" tense="Past" dependency="Indep" person="Pl3" />
  <tenseForm default="faoileáladh" tense="Past" dependency="Indep" person="Auto" />
  <tenseForm default="faoileáil" tense="Past" dependency="Dep" person="Base" />
  <tenseForm default="faoileálamar" tense="Past" dependency="Dep" person="Pl1" />
  <tenseForm default="faoileáladar" tense="Past" dependency="Dep" person="Pl3" />
  <tenseForm default="faoileáladh" tense="Past" dependency="Dep" person="Auto" />
  <tenseForm default="faoileáladh" tense="PastCont" dependency="Indep" person="Base" />
  <tenseForm default="faoileálainn" tense="PastCont" dependency="Indep" person="Sg1" />
  <tenseForm default="faoileáilteá" tense="PastCont" dependency="Indep" person="Sg2" />
  <tenseForm default="faoileálaimis" tense="PastCont" dependency="Indep" person="Pl1" />
  <tenseForm default="faoileálaidís" tense="PastCont" dependency="Indep" person="Pl3" />
  <tenseForm default="faoileáiltí" tense="PastCont" dependency="Indep" person="Auto" />
  <tenseForm default="faoileáladh" tense="PastCont" dependency="Dep" person="Base" />
  <tenseForm default="faoileálainn" tense="PastCont" dependency="Dep" person="Sg1" />
  <tenseForm default="faoileáilteá" tense="PastCont" dependency="Dep" person="Sg2" />
  <tenseForm default="faoileálaimis" tense="PastCont" dependency="Dep" person="Pl1" />
  <tenseForm default="faoileálaidís" tense="PastCont" dependency="Dep" person="Pl3" />
  <tenseForm default="faoileáiltí" tense="PastCont" dependency="Dep" person="Auto" />
  <tenseForm default="faoileálann" tense="PresCont" dependency="Indep" person="Base" />
  <tenseForm default="faoileálaim" tense="PresCont" dependency="Indep" person="Sg1" />
  <tenseForm default="faoileálaimid" tense="PresCont" dependency="Indep" person="Pl1" />
  <tenseForm default="faoileáiltear" tense="PresCont" dependency="Indep" person="Auto" />
  <tenseForm default="faoileálann" tense="PresCont" dependency="Dep" person="Base" />
  <tenseForm default="faoileálaim" tense="PresCont" dependency="Dep" person="Sg1" />
  <tenseForm default="faoileálaimid" tense="PresCont" dependency="Dep" person="Pl1" />
  <tenseForm default="faoileáiltear" tense="PresCont" dependency="Dep" person="Auto" />
  <tenseForm default="faoileálfaidh" tense="Fut" dependency="Indep" person="Base" />
  <tenseForm default="faoileálfaimid" tense="Fut" dependency="Indep" person="Pl1" />
  <tenseForm default="faoileálfar" tense="Fut" dependency="Indep" person="Auto" />
  <tenseForm default="faoileálfaidh" tense="Fut" dependency="Dep" person="Base" />
  <tenseForm default="faoileálfaimid" tense="Fut" dependency="Dep" person="Pl1" />
  <tenseForm default="faoileálfar" tense="Fut" dependency="Dep" person="Auto" />
  <tenseForm default="faoileálfadh" tense="Cond" dependency="Indep" person="Base" />
  <tenseForm default="faoileálfainn" tense="Cond" dependency="Indep" person="Sg1" />
  <tenseForm default="faoileálfá" tense="Cond" dependency="Indep" person="Sg2" />
  <tenseForm default="faoileálfaimis" tense="Cond" dependency="Indep" person="Pl1" />
  <tenseForm default="faoileálfaidís" tense="Cond" dependency="Indep" person="Pl3" />
  <tenseForm default="faoileálfaí" tense="Cond" dependency="Indep" person="Auto" />
  <tenseForm default="faoileálfadh" tense="Cond" dependency="Dep" person="Base" />
  <tenseForm default="faoileálfainn" tense="Cond" dependency="Dep" person="Sg1" />
  <tenseForm default="faoileálfá" tense="Cond" dependency="Dep" person="Sg2" />
  <tenseForm default="faoileálfaimis" tense="Cond" dependency="Dep" person="Pl1" />
  <tenseForm default="faoileálfaidís" tense="Cond" dependency="Dep" person="Pl3" />
  <tenseForm default="faoileálfaí" tense="Cond" dependency="Dep" person="Auto" />
  <moodForm default="faoileáladh" mood="Imper" person="Base" />
  <moodForm default="faoileálaim" mood="Imper" person="Sg1" />
  <moodForm default="faoileáil" mood="Imper" person="Sg2" />
  <moodForm default="faoileálaimis" mood="Imper" person="Pl1" />
  <moodForm default="faoileálaigí" mood="Imper" person="Pl2" />
  <moodForm default="faoileálaidís" mood="Imper" person="Pl3" />
  <moodForm default="faoileáiltear" mood="Imper" person="Auto" />
  <moodForm default="faoileála" mood="Subj" person="Base" />
  <moodForm default="faoileálaimid" mood="Subj" person="Pl1" />
  <moodForm default="faoileáiltear" mood="Subj" person="Auto" />
</verb>
